臺灣桃園地方法院刑事判決　　　　　　　　　　　　九十一年度易字第一五九一號
　　公訴人　臺灣桃園地方法院檢察署檢察官
　　被　告　丙○○
右列被告因竊盜案件，經檢察官提起公訴（九十一年度偵字第一四六四二號），本院
判決如左：
    主  文
丙○○連續攜帶兇器，踰越牆垣、毀越安全設備竊盜，累犯，處有期徒刑壹年拾月，
扣案之螺絲起子貳支均沒收。
    事  實
一、丙○○前於民國（下同）八十五年間因竊盜案件，經本院判處有期徒刑一年十月
    確定，並自八十五年九月十九日起入監執行，於八十七年六月十九日執行完畢，
    竟仍不知悛悔，復基於意圖為自己不法所有之概括犯意，先後於：（一）九十一
    年七月十六日下午（非屬夜間，起訴書誤載為零時許，詳後述），攜帶其所有客
    觀上足以對人之生命、身體構成危害之兇器螺絲起子二支，前往甲○○桃園縣平
    鎮市○○路○段一八六巷二一弄六號住處旁無人居住使用之空房，先踰越該空房
    上窗戶之安全設備而進入其內後（此無故侵入他人建築物部分，未據告訴），自
    該空房頂樓處踰越牆垣而進入甲○○上開住處頂樓，再持上開螺絲起子二支毀壞
    甲○○上開住處頂樓掀蓋上大鎖之安全設備而進入甲○○上開住處內，竊得甲○○所有戒指七只、玉鐲二只、項鍊乙條、胸針乙只及現金新台幣（下同）五百餘
    元；（二）九十一年八月七日十八時三十分許（此時尚非屬夜間，按該日之日沒
    時間為十八時四十一分），攜帶上開兇器螺絲起子二支，前往乙○○桃園縣平鎮
    市○○路○段一八六巷二一弄十二號住處旁無人居住使用之空房，先踰越該空房
    上窗戶之安全設備而進入其內後（此無故侵入他人建築物部分，亦未據告訴），
    自該空房頂樓處踰越牆垣而進入乙○○上開住處頂樓，再踰越乙○○上開住處頂
    樓上窗戶之安全設備而進入乙○○上開住處內，惟在甫進入乙○○上開住處樓梯
    間著手搜尋財物時，即遭乙○○當場發覺而未遂。嗣經乙○○立即報請警員到場
    處理後，始於同日十九時三十分許，在隔鄰之桃園縣平鎮市○○路○段一八六巷
    二一弄十四號後陽台內（惟此無故侵入他人住宅部分，亦未據告訴）為警當場逮
    捕，並扣得上開螺絲起子二支。
二、案經桃園縣警察局平鎮分局報請臺灣桃園地方法院檢察署檢察官偵查起訴。
    理  由
一、訊據被告丙○○固坦承右揭事實一、（二）之竊盜犯行，惟矢口否認其餘竊盜犯
    行，辯稱：伊僅有著手竊盜乙○○上開住處內之財物未遂，惟並未於九十一年七
    月十六日前往竊得甲○○上開住處內之財物云云。經查：被告於九十一年八月七
    日十八時三十分許攜帶上開兇器螺絲起子二支，以右揭事實一、（二）所述踰越
    牆垣、安全設備之方式進入被害人乙○○上開住處內著手竊取財物而未遂乙情，
    業據被告迭次於警、偵訊中及本院審理時坦承不諱，核與被害人乙○○於警訊中
    指述之情節相符，復有扣案之上開螺絲起子二支，在卷可稽，足堪認定。又被告
    於本院審理時雖矢口否認其有於九十一年七月十六日下午攜帶上開螺絲起子二支
    前往被害人甲○○上開住處內竊得上開財物云云，惟被告此部分犯行，不僅業據
    其本人迭次於警訊及偵查中供稱「於民國九十一年七月中旬下午在平鎮市○○路
    ○段一八六巷二一弄（幾號已忘記了）....，竊得新台幣六百元、玉鐲二個、玉
    項鍊乙條及白鐵戒指數量不詳（見偵查卷第九頁）」、「（七月十六日有無侵入
    平鎮市○○路○段一八六巷二一弄六號竊取財物？）有，從隔壁空房子進去，第
    一次進入窗戶沒鎖，爬到六號頂樓由樓梯下來，頂樓蓋子有鎖，破壞頂樓樓蓋子
    的鎖進入（見偵查卷第十九頁）」、「偷到了兩個玉鐲、四、五個Ｋ金戒指、零
    錢五、六百元、戒指、玉鐲都丟掉了，零錢花光了（見偵查卷第二十頁）」等語
    明確，且被害人甲○○與被害人乙○○遭竊之地點及其方式，亦均屬大致相同，
    並核與被害人甲○○於警訊中指述之情節相符，另證人即警員郭丁吉於本院審理
    時亦證稱「被告是在九十一年八月七日被抓，七月十六日我沒有抓到被告，當時
    被告的筆錄是依照他自由陳述所寫的，我沒有事先寫好再叫他簽名，我當時有問
    被告有無其他竊案他就自己講出來，我沒有不法刑求，甲○○被偷時沒有報案，
    .... （見本院卷九十一年十月四日筆錄）」等語綦詳，被告若果未曾於九十一
    年七月十六日前往竊得被害人甲○○上開財物乙情，則被告焉能先後於上開警訊
    及偵查中時，對其竊取被害人甲○○上開財物之經過描述甚詳，且被告所供稱竊
    得之財物，亦核與被害人甲○○於警訊中所指稱遭竊之財物大致相符，是被告右
    揭事實一、（一）之竊盜犯行，亦堪認定。被告此部分所辯，顯係事後卸責之詞
    ，不足採信。至於公訴人雖認被告係於九十一年七月十六日「零時許（屬夜間時
    分）」前往竊得被害人甲○○上開財物，再於九十一年八月七日「十八時三十分
    許」前往竊取被害人乙○○上開財物未遂云云，惟被告不僅於警訊中供稱其係九
    十一年七月中旬「下午」前往竊取等語，有如上述，且遍觀全卷亦查無足資證明
    被告係於九十一年七月十六日「零時許」前往竊得被害人甲○○上開財物之事實
    ，至於九十一年八月七日該日之日沒時間為「十八時四十一分」，此亦有日落時
    間計算表乙紙可稽，是公訴人認被告右揭事實一、（一）、（二）所為，均係在
    「夜間」侵入被害人甲○○、乙○○二人上開住宅云云，揆諸上述，容有誤會，
    自均不足憑此即為不利被告認定之依據，併此敘明。被告犯行已臻明確，應予依
    法論科。
二、查扣案之上開螺絲起子二支，在客觀上均足以對人之生命、身體構成危害，均屬
    兇器之一種，核被告右揭事實一、（一）所為，係犯刑法第三百二十一條第一項
    第二款、第三款之攜帶兇器、踰越牆垣、毀越安全設備竊盜罪；右揭事實一、（
    二）所為，則係犯刑法第三百二十一條第二項、第一項第二款、第三款之攜帶兇
    器、踰越牆垣、安全設備竊盜未遂罪。被告於右揭事實一、（二）中已進入被害
    人乙○○上開住處內，並著手搜尋其內財物之行為，雖未能竊得任何財物即遭被
    害人乙○○當場發覺並報警查獲，依刑法第二十五條第一項之規定，為未遂犯。
    被告所犯上開二罪間，其時間緊接，所犯構成要件相同，顯係基於概括犯意所為
    ，為連續犯，應依刑法第五十六條之規定論以情節較重之攜帶兇器、踰越牆垣、
    安全設備竊盜既遂乙罪，並加重其刑。又被告前於八十五年間因竊盜案件，經本
    院判處有期徒刑一年十月確定，並自八十五年九月十九日起入監執行，至八十七
    年六月十九日執行完畢，此有臺灣高等法院被告全國前案紀錄表乙份可佐，其復
    於五年內再犯有期徒刑以上之本罪，為累犯，應依刑法第四十七條之規定加重其
    刑，並依法遞加重之。爰審酌被告前曾受有期徒刑之執行完畢，竟仍不知悛悔，
    復意圖為自己不法之所有，即先後攜帶上開兇器螺絲起子二支，前往竊取被害人
    甲○○、乙○○上開財物既、未遂，已破壞社會上財產之安全，並損及被害人甲○○、乙○○二人之權益及被告犯罪後之態度等一切情狀，量處如主文所示之刑
    ，以資儆懲。
三、扣案之上開螺絲起子二支，均為被告所有供犯罪所用之物，業據被告於警訊中及
    偵查中供承屬實，雖被告事後於本院審理時改稱上開螺絲起子二支均係上開空房
    子內之物，而均非屬其所有之物云云，顯係被告事後卸責之詞，不足採信，應依
    刑法第三十八條第一項第二款之規定，均宣告沒收之。
據上論斷，應依刑事訴訟法第二百九十九條第一項前段，刑法第五十六條、第三百二
十一條第一項第二款、第三款、第四十七條、第三十八條第一項第二款，判決如主文
。
本案經檢察官羅秀蓮到庭執行職務。
中      華      民      國      九十一      年      十    月    十八    日
                          臺灣桃園地方法院刑事第四庭
                                    法  官   林晏鵬
右正本證明與原本無異。
如不服本判決，應於判決送達後十日內向本院提出上訴狀( 應附繕本 )，上訴於
臺灣高等法院。
                                    書記官   陳青瑜
中      華      民      國      九十一      年      十    月    十九    日
附錄法條：刑法第三百二十一條
刑法第三百二十一條
犯竊盜罪而有左列情形之一者，處六月以上五年以下有期徒刑：
一、於夜間侵入住宅或有人居住之建築物、船艦或隱匿其內而犯之者。
二、毀越門扇、牆垣或其他安全設備而犯之者。
三、攜帶兇器而犯之者。
四、結夥三人以上而犯之者。
五、乘火災、水災或其他災害之際而犯之者。
六、在車站或埠頭而犯之者。
前項之未遂犯罰之。
